臺灣高等法院高雄分院刑事判決　　　　94年度上訴字第1506號
上　訴　人　臺灣高雄地方法院檢察署檢察官
被　　　告　乙○○
上列上訴人因被告常業詐欺等案件，不服臺灣高雄地方法院94年
度訴字第2891號中華民國94年8月24日第一審判決（起訴案號：
臺灣高雄地方法院檢察署93年度偵字第20749 號），提起上訴，
本院判決如下：
     主  文
上訴駁回。
     理  由
一、公訴意旨略以：被告乙○○明知金融機關帳戶之存摺與提款
    卡，若交付不熟識之人使用，會幫助犯罪集團掩飾或隱匿重
    大犯罪所得財物，致被害人與警方追查無著，竟基於幫助他
    人從事常業詐欺取財之犯意，於民國（以下同）90年10月12
    日某時許，前往高雄市鹽埕區○○○路83號遠東國際商業銀
    行五福分行申請00000000000000號帳戶，嗣被告乙○○取得
    上開帳戶後，即於不詳時間、地點，將上開帳戶之存摺、提
    款卡、密碼、印鑑等，交付不詳姓名年籍綽號「陳仔」之成
    年男子之犯罪集團成員使用，以幫助該詐欺犯罪集團詐騙不
    特定對象時洗錢之用。於93年2 月4 日起至同年3 月23日止
    ，該犯罪集團成員再以不知情之張金德（另經臺灣高雄地方
    法院檢察署檢察官為不起訴處分）名義向中華電信股份有銀
    公司申請0000000000號行動電話使用，於93年2 月25日，又
    以不知情之江憲明（另為不起訴處分）名義向遠傳電信股份
    有限公司申請0000000000號行動電話使用，於同年3 月間，
    該犯罪集團並在蘋果日報刊登「按摩0000000000」之分類廣
    告，以提供小姐按摩為餌，待想按摩之不特定男子以上開報
    紙刊登之電話與之聯絡後，即提供匯款銀行之帳號，要求前
    開之人至自動櫃員機依其指示操作匯款，以此方式施用詐術
    ，並持該帳戶、提款卡及行動電話作為詐欺犯罪工具。適於
    93年3 月20日某時許，甲○○在蘋果日報看到上開「按摩00
    00000000」之分類廣告，即依該廣告刊登之電話與之聯絡後
    ，該犯罪集團成員即要求甲○○先至自動櫃員機匯款，致甲
    ○○陷於錯誤，於同日18時4 分、18時25分許，在高雄市○
    ○○路臺新國際商業銀行（下稱臺新銀行）之自動櫃員機，
    連續匯款新臺幣（下同）21,022元、50,060元（共71,082元
    ）至被告乙○○上揭銀行帳戶內，嗣後該犯罪集團成員又以
    密碼錯誤為由，要求甲○○撥打0000000000號電話與不詳姓
    名年籍綽號「宋專員」之成年男子聯絡，因該「宋專員」又
    要求甲○○匯款100,000 萬元，甲○○始知受騙。因認被告
    乙○○涉有違反刑法第30條第1 項、修正前洗錢防制法第9
    條第1 項洗錢罪之幫助犯罪嫌及刑法第30條第1 項、同法第
    340 條之常業詐欺罪之幫助犯罪嫌。
二、按案件曾經判決確定者，應為免訴之判決，此項原則關於實
    質上一罪或裁判上一罪，均有其適用。連續犯係裁判上一罪
    ，其一部分犯罪事實曾經判決確定者，其效力當然及於全部
    ，故檢察官復將其他部分重行起訴，亦應諭知免訴之判決（
    最高法院49年台非字第20號判例參照）。
三、查本件被告乙○○前因基於幫助綽號「阿輝」之陳姓成年男
    子詐欺之犯意，於90年10月12日某時，與該男子共同前往誠
    泰銀行南高雄分行申請開設帳號000000000000號帳戶及請領
    支票本後，旋即以15,000元之代價將上開帳戶存摺、提款卡
    及印章售與該男子，使該男子得基於詐欺之犯意，夥同其他
    自稱係李正中、曹政陽、任依鴻之成年人，於91年11月間，
    利用吳德欽所經營之浤立有限公司急須向銀行周轉資金之際
    ，向吳德欽佯稱渠等係道森聯邦銀行，可貸與資金，助其公
    司周轉，惟需先給付手續費、貸款保險費、徵信費等才可辦
    理貸款之方式，詐騙吳德欽。吳德欽不疑有詐，遂分別於91
    年11月12日、13日，以現金匯款方式，共匯款3 次（同年月
    12日匯款2 次，同年月13日匯款1 次），均經由台北國際商
    業銀行板橋分行匯入上開被告乙○○在誠泰銀行南高雄分行
    所開設之帳戶，先後匯款60,000元（12日匯入）、50,000元
    （12日匯入）及150,000 元（13日匯入），涉犯刑法第339
    條第1 項之詐欺取財罪之幫助犯罪嫌之案件，經臺灣高雄地
    方法院檢察署檢察官於92年11月10日以92年度偵字第21777
    號聲請簡易判決處刑後，業由台灣高雄地方法院於92年12月
    19日以92年度簡字第5356號刑事簡易判決判處有期徒刑4 月
    ，如易科罰金以300 元折算1 日，並於93年1 月27日確定在
    案，已經原審調取上開刑事案卷核閱屬實，並有上開刑事判
    決影本（見原審卷第10頁以下）、臺灣高等法院被告前案紀
    錄表各1 份在卷可憑，該案犯罪事實與本件檢察官起訴之犯
    罪事實，均是於90年10月12日某時，與不詳姓名「陳仔」之
    男子共同前往銀行申請開設帳號後，旋即將上開帳戶之存摺
    、提款卡及印章，售予該「陳仔」者用以向被害人詐騙財物
    ，其交付存摺、提款卡及印章之時間相同，犯罪手法相同，
    顯係基於概括之犯意，所犯又係構成要件相同之罪，係屬連
    續犯，為裁判上一罪，依審判不可分之原則，該案判決之效
    力，應及於全部犯罪事實，揆諸首揭說明，自應諭知免訴之
    判決。
四、原審適用刑事訴訟法第302 條第1 款、第307 條之規定，諭
    知免訴之判決，並不經言詞辯論而為之，核無不合，檢察官
    上訴謂本件被害人甲○○遭詐騙之時間為93年3 月20日，前
    案判決確定時間為93年1 月27日，應非該判決既判力所及等
    語，惟查被告乙○○是於90年10月12日將多本帳戶之存摺、
    提款卡及印章售予不詳姓名「陳仔」之男子，所交付存摺之
    時間相同（均為90年10月12日），交付對象是「陳仔」同一
    人，每本存摺售價均為1 萬5,000 元，足見被告乙○○之幫
    助行為只有1 個，故本件仍為前案既判力所及，檢察官上訴
    指摘原判決不當，為無理由，應予駁回，並不經言詞辯論而
    為之。
據上論結，應依刑事訴訟法第372 、368 條，判決如主文。
中　　華　　民　　國　　94　　年　　10　　月　　26　　日
                  刑事第六庭    審判長法  官  王憲義
                                      法  官  李璧君
                                      法  官  張盛喜
以上正本證明與原本無異。
如不服本判決應於收受本判決後10日內向本院提出上訴書狀，其
未敘述上訴理由者，並得於提起上訴後10日內向本院補提理由書
狀（均須按他造當事人之人數附繕本）「切勿逕送上級法院」。
中　　華　　民　　國　　94　　年　　10　　月　　27　　日
　　　　　　　　　　　　　　　　　　　書記官  林明威
